【裁判字號】    92,訴,99
【裁判日期】    920217
【裁判案由】    毒品危害防制條例
【裁判全文】
臺灣彰化地方法院刑事判決                            九十二年度訴字第九九號
    公  訴  人  臺灣彰化地方法院檢察署檢察官
    被      告  甲○○  男  三.
右列被告因違反毒品危害防制條例案件，經檢察官提起公訴（九十一年度毒偵字第二
八四四號），本院判決如左：
    主  文
甲○○連續施用第一級毒品，處有期徒刑拾月；扣案之第一級毒品海洛因壹包（淨重
零點零伍公克、包裝重零點壹玖公克），沒收銷燬。
    事  實
一、甲○○前因施用毒品案件，經依法院裁定送觀察、勒戒後，認無繼續施用毒品之
    傾向，由臺灣彰化地方法院檢察署檢察官於民國八十七年九月十六日以八十七年
    度偵字第五九七四號為不起訴處分確定後，復因施用毒品案件，再經觀察、勒戒
    後，認有繼續施用毒品之傾向，先送強制戒治，並由臺灣彰化地方法院檢察署檢
    察官提起公訴，經本院於九十一年三月二十二日以九十一年度訴字第一八二號判
    處有期徒刑八月，並於同年四月八日確定。詎其仍不知悔改，復基於施用海洛因
    之概括犯意，自九十一年十月底之某日起至同年十一月五日止，在彰化縣大城鄉
    境內之農田旁處，以將第一級毒品海洛因摻水後再以針筒注射之方式，連續施用
    第一級毒品海洛因多次，嗣於同年十一月七日十七時三十分許，由彰化縣警察局
    二林分局員警持本院法官核發之搜索票前往甲○○住處搜索，在其房間內扣得其
    所有供其施毒所用之海洛因壹包（淨重零點零五公克、包裝重零點一九公克）。
二、案經彰化縣警察局二林分局報請臺灣彰化地方法院檢察署檢察官偵查起訴。
    理  由
一、右開事實，業據被告甲○○於本院審理時坦承不諱，並有海洛因一包扣案可資佐
    證，且被告於九十一年十一月七日為警查獲時，經警採其尿液送檢驗結果，確呈
    嗎啡（海洛因施用入人體，經代謝作用可分解成嗎啡，故海洛因在進入人體後，
    均以嗎啡形態排於尿液中）陽性反應，有委託檢驗尿液代號與真實姓名對照認證
    單、彰化縣衛生局煙毒尿液檢驗成績書各一份附卷可憑。又上開扣案之海洛因粉
    末一包，經送鑑定結果，確含有第一級第六項毒品海洛因成分（淨重零點零五公
    克、包裝重零點一九公克），亦有法務部調查局鑑定通知書一紙在卷為據。再被
    告前因施用毒品案件，經依法院裁定送觀察、勒戒後，認無繼續施用毒品之傾向
    ，由臺灣彰化地方法院檢察署檢察官於八十七年九月十六日以八十七年度偵字第
    五九七四號為不起訴處分確定後，復因施用毒品案件，再經觀察、勒戒後，認有
    繼續施用毒品之傾向，先送強制戒治，並由臺灣彰化地方法院檢察署檢察官提起
    公訴，經本院於九十一年三月二十二日以九十一年度訴字第一八二號判處有期徒
    刑八月，並於同年四月八日確定一節，亦有臺灣彰化地方法院檢察署刑案資料查
    註紀錄表、臺灣高等法院被告全國前案紀錄表及前揭判決書附卷可按。綜上所述
    ，本件事證明確，被告右揭犯行洵堪認定，應予依法論科。
二、核被告所為係犯毒品危害防制條例第十條第一項之施用第一級毒品罪。公訴人雖
    僅就被告於九十一年十月底之某日（本院認定被告施用海洛因之始點）起至九十
    一年十一月三日止，連續施用第一級毒品多次之犯行提起公訴，未論及被告其餘
    施用第一級毒品之犯行，然檢察官就犯罪事實一部起訴者，其效力及於全部，本
    件上開其餘施用第一級毒品犯行與公訴人起訴書所載經論罪部分之犯罪事實具有
    連續犯之裁判上一罪關係，應為起訴效力所及，本院自應併予審究。被告供施用
    而持有第一級毒品之低度行為，應為施用第一級毒品之高度行為所吸收，不另論
    罪。被告先後多次施用第一級毒品犯行，時間緊接，所犯構成要件相同，顯係基
    於概括之犯意反覆為之，為連續犯，應依刑法第五十六條之規定，以一罪論，並
    加重其刑。爰審酌被告犯罪之動機、目的、施用毒品係自戕身心，且前業經送觀
    察、勒戒及強制戒治，猶不知悔改，竟又再度施用毒品，顯乏禁絕毒害之決心，
    及其施用毒品次數多次暨其犯後坦承犯行、態度良好等一切情狀，量處如主文所
    示之刑，以示懲儆。扣案之第一級毒品海洛因一包（淨重零點零五公克、包裝重
    零點一九公克），係查獲之毒品，應依毒品危害防制條例第十八條第一項前段之
    規定，沒收銷燬之。
三、公訴意旨另以：被告於九十一年八月二十四日起至九十一年十月底之某日（本院
    認定被告施用海洛因之始點）前，連續施用第一級毒品海洛因多次，因認被告就
    此部分亦涉有毒品危害防制條例第十條第一項之罪嫌云云。按犯罪事實應依證據
    認定之，無證據不得推定其犯罪事實，刑事訴訟法第一百五十四條定有明文。公
    訴人認被告涉有此部分犯嫌，無非以被告於警訊時已自白不諱為其依據。然查被
    被告於本院審理中僅供承前揭自九十一年十月底之某日起，至九十一年十一月五
    日止之連續施用第一級毒品海洛因犯行，與前開警訊時所陳有異，則被告是否另
    涉有此部分犯行，自非無疑，此外，復查無其他積極證據足以佐證被告確另涉有
    此部分犯行，揆諸前開規定，自難遽為不利於被告之認定。又此部分既不能證明
    被告犯罪，原應為被告無罪之諭知，惟公訴意旨認此部分與上開業經論罪科刑之
    施用第一級毒品部分，具有連續犯之裁判上一罪關係，爰不另為無罪之諭知，附
    此敘明。
據上論斷，應依刑事訴訟法第二百九十九條第一項前段，毒品危害防制條例第十條第
一項、第十八條第一項前段，刑法第十一條前段、第五十六條，判決如主文。
本案經檢察官羅美秀到庭執行職務。
中      華      民      國    九十二    年      二      月    十七      日
                                臺灣彰化地方法院刑事第三庭
                                    法      官  李  進  清
右正本證明與原本無異。
如不服本判決，應於判決送達後十日內，向本院提出上訴狀（須附繕本）。
                                    法院書記官  張俞  文
中      華      民      國    九十二    年      二      月    十八      日
毒品危害防制條例第十條：
施用第一級毒品者，處六月以上五年以下有期徒刑。
施用第二級毒品者，處三年以下有期徒刑。


司法院資訊處製作；財團法人民間司法改革基金會備份。
